臺灣桃園地方法院刑事裁定　　　　　　100年度撤緩字第112號
聲　請　人　臺灣桃園地方法院檢察署檢察官
受　刑　人　吳哲銓
上列聲請人因受刑人傷害等案件（臺灣士林地方法院99年度審簡
字第255 號），聲請撤銷緩刑之宣告（100 年度執聲字第995 號
），本院裁定如下：
    主  文
聲請駁回。
    理  由
一、聲請意旨略稱：受刑人吳哲銓因犯傷害等案件，經臺灣士林
    地方法院於民國99年3 月16日以99年度審簡字第255 號（臺
    灣士林地方法院檢察署98年度偵字第9939號）判決分別判處
    有期徒刑2 月、2 月，定應執行刑為有期徒刑3 月、緩刑2
    年，並於99年4 月21日確定在案。詎於緩刑期前即98年7 月
    13日復犯傷害等罪，經本院於99年12月30日以99年度審易字
    第814 號判決分別判處有期徒刑2 月、2 月、2 月，定應執
    行刑為有期徒刑4 月，並於100 年3 月31日確定。經核受刑
    人吳哲銓雖受緩刑宣告之寬典，竟於緩刑期前犯傷害等罪，
    足認受刑人並未改過遷善，並已動搖原判決予以緩刑宣告之
    基礎，因本件受刑人顯非偶蹈法網或對其前所犯有所悔悟，
    自有執行刑罰之必要，爰依刑法第75條之1 第1 項第1 款規
    定聲請撤銷緩刑之宣告等語。
二、按刑法第75條之1 第1 項之立法意旨略以：關於緩刑之撤銷
    ，現行法第75條第1 項固已設有兩款應撤銷緩刑之原因；至
    得撤銷緩刑之原因，則僅於保安處分章內第93條第3 項與撤
    銷假釋合併加以規定，體例上不相連貫，實用上亦欠彈性。
    爰參酌德國及奧地利現行立法例增訂得撤銷之原因，其中現
    行關於緩刑前或緩刑期間故意犯他罪，而在緩刑期內受得易
    科罰金之有期徒刑之宣告者，列為應撤銷緩刑之事由，因認
    過於嚴苛，而排除第75條應撤銷緩刑之事由，移列至得撤銷
    緩刑事由，俾使「法官依被告再犯情節，而裁量是否撤銷先
    前緩刑之宣告」；其次，如有前開事由，但判決宣告拘役、
    罰金時，可見行為人仍未見悔悟，有列為得撤銷緩刑之事由
    ，以資彈性適用，爰於第1 項第1 款、第2 款增訂之。又本
    條採用裁量撤銷主義，賦與法院撤銷與否之權限，特於第1
    項規定實質要件為「足認原宣告之緩刑難收其預期效果，而
    有執行刑罰之必要」，供作審認之標準。亦即於上揭「得」
    撤銷緩刑之情形，法院應依職權本於合目的性之裁量，妥適
    審酌受刑人所犯前後數罪間，關於法益侵害之性質、再犯之
    原因、違反法規範之情節是否重大、被告主觀犯意所顯現之
    惡性及其反社會性等情，是否已使前案原為促使惡性輕微之
    被告或偶發犯、初犯改過自新而宣告之緩刑，已難收其預期
    之效果，而確有執行刑罰之必要，此與刑法第75條第1 項所
    定二款要件有一具備，即毋庸再行審酌其他情狀，應逕予撤
    銷緩刑之情形不同。
三、經查：
(一)、本件受刑人吳哲銓因犯傷害等案件，經臺灣士林地方法院於
    民國99年3 月16日以99年度審簡字第255 號（臺灣士林地方
    法院檢察署98年度偵字第9939號）判決分別判處有期徒刑2
    月、2 月，定應執行刑為有期徒刑3 月、緩刑2 年，並於99
    年4 月21日確定（下稱甲案）。茲查受刑人於緩刑期前即98
    年7 月13日復犯傷害等罪，經本院於99年12月30日以99年度
    審易字第814 號判決分別判處有期徒刑2 月、2 月、2 月，
    定應執行刑為有期徒刑4 月，並於100 年3 月31日確定（下
    稱乙案）等情，有上開判決書、臺灣高等法院被告前案紀錄
    表在卷可據。是以，受刑人於前揭甲案雖受有緩刑宣告，惟
    於緩刑期間內，因故意犯乙案之傷害等罪，而在緩刑期內，
    受得易科罰金之有期徒刑4 月宣告確定等事實，即堪以認定
    。
(二)、觀諸前揭甲、乙兩案之犯罪事實，其犯罪型態、原因、侵害
    法益及社會危害程度雖均屬相同，且就所涉罪名之法定刑及
    宣告刑而言，亦頗相當。惟揆之前揭甲案犯罪時間為98年7
    月11日下午5 時8 分許，乙案之犯罪時間則為98年7 月13日
    上午8 時許，前後相隔不及2 日，受刑人於犯乙案之傷害等
    案件時，自無從預見其所犯之前開甲案之傷害等罪將獲緩刑
    之寬典。準此，實難單以受刑人事後因受乙案之刑事處罰，
    即回推認定原緩刑宣告對受刑人有何難收預期效果之情事。
    況聲請人對於本件受刑人究有如何符合「足認原宣告緩刑難
    收期預期效果，而有執行刑罰之必要」等實質要件，並未提
    出受刑人上開判決書以外之其他證據予以證明，苟得僅依該
    判決書即可為上開推論，則刑法第75條及第75條之1 實無區
    分之必要，只要受刑人於緩刑前或緩刑內更犯罪，一律均可
    撤銷其緩刑，前開立法本旨勢必意義盡失，亦與緩刑之目的
    乃避免短期自由刑之弊，並給予受刑人自新機會未盡相符。
    此由參諸受刑人事後於乙案之審理過程中雖因自身經濟狀況
    不佳而未賠償被害人，但確已與該案之被害人談妥和解條件
    ，並供稱案發當時之所以持拔釘器敲人車輛實係出於吸毒所
    致等節，益顯明白。綜上，本院依卷內資料所示，尚無足認
    受刑人有必須執行甲案所宣告之刑罰，否則即難收其預期效
    果之情狀。是以，聲請人依刑法第75條之1 第1 項第1 款之
    規定所為之本件聲請，非有理由，應予駁回。
四、至受刑人就甲案之緩刑宣告部分是否另因違反刑法第75條之
    1 第1 項第4 款規定而有執行刑罰之必要，因非屬本件聲請
    範圍，宜由聲請人審究後妥為處理，附此敘明。
五、依刑事訴訟法第220 條，裁定如主文。
中    華    民    國   100    年    7     月    29    日
                  刑事第八庭    法  官   呂綺珍
以上正本證明與原本無異。
如不服本裁定，應於送達後5 日內，向本院提出抗告狀。
                                書記官   范升福
中    華    民    國   100    年    7     月    29    日